【裁判字號】    97,簡上,330
【裁判日期】    970520
【裁判案由】    贓物
【裁判全文】
臺灣板橋地方法院刑事判決             97年度簡上字第330號
公  訴  人  臺灣板橋地方法院檢察署檢察官
上  訴  人
即  被  告  甲○○
                    （另案於臺灣彰化監獄執行，現寄押於
上列上訴人因贓物案件，不服本院中華民國97年1 月9 日第一審
簡易判決（97年度簡字第1 號，聲請簡易判決處刑案號：96年度
偵緝字第2969號），提起上訴，本院管轄第二審之合議庭裁定依
簡式審判程序審理，並判決如下：
    主      文
上訴駁回。
    事實及理由
一、本案被告甲○○所犯係死刑、無期徒刑、最輕本刑為3 年以
    上有期徒刑或高等法院管轄第一審案件以外之罪，其於本院
    審理時就被訴事實為有罪之陳述，本院即依刑事訴訟法第45
    5 條之1 第3 項準用同法第364 條及同法第273 條之1 第1
    項之規定，經本院告知簡式審判程序之旨，並聽取公訴人及
    被告之意見後，裁定本案進行簡式審判程序，合先敘明。
二、本案經本院審理結果，認第一審判決以被告所為係犯刑法第
    349 條第2 項之故買贓物罪，依刑事訴訟法第449 條第1 項
    前段、第3 項、第454 條第2 項，刑法第349 條第2 項、第
    47條第1 項、第41條第1 項前段，刑法施行法第1 條之1 第
    1 項、第2 項前段之規定，並審酌被告一時失慮，所收受贓
    物之價值非鉅，及其犯罪動機、目的、手段、所生危害，犯
    後尚能坦承犯行，已知悔改等一切情狀，量處拘役50日，並
    諭知易科罰金之折算標準，再以被告符合中華民國96年罪犯
    減刑條例之規定，依該條例第2 條第1 項第3 款、第7 條、
    第9 條之規定，減為拘役25日，並諭知易科罰金之折算標準
    ，其認事用法及量刑均屬妥適，應予維持，並引用第一審簡
    易判決書記載之事實、理由及證據（詳如附件）。
三、被告上訴意旨以：請求從輕量刑等語。惟按關於刑之量定，
    係實體法上賦予法院得為自由裁量之事項，倘其未有逾越法
    律所規定之範圍，或濫用其權限，即不得任意指摘為違法，
    被告雖就原審法院適法範圍裁量權之行使為爭執，惟原審量
    定刑期部分，已審酌被告各種犯罪情狀，且具體表明所審酌
    之各項事由，並無失出，是被告稱原審量刑過重，請求從輕
    量刑云云，為無理由，應駁回其上訴。
據上論斷，應依刑事訴訟法第455 條之1 第1 項、第3 項、第36
4 條、第273 條之1 第1 項、第368 條、第373 條，判決如主文
。
本案經檢察官王家春到庭執行職務。
中    華    民    國    97    年    5     月    20    日
                  刑事第十九庭  審判長法  官  許必奇
                                      法  官  陳明偉
                                      法  官  鄧雅心
以上正本證明與原本無異。
本判決不得上訴。
                                      書記官  王小芬
中    華    民    國    97    年    5     月    20    日
附件：


司法院資訊處製作；財團法人民間司法改革基金會備份。
